# 陈版主如何理解实行货币化改革?

提问人：lwll 时间：2010-09-15 15:18:04
财政部对《关于企业加强职工福利费财务管理的通知》（财企[2009]242号）的答记者问，如下表述： 企业为职工提供的交通、住房、通讯待遇，如果已实行货币化改革的，按月按标准发放或支付的交通补贴或者车改补贴、住房补贴、通讯补贴，无论是直接发放给个人，还是个人提供票据报销后支付的，由于已形成对劳动力成本进行“普惠制”定期按标准补偿的机制，具有工资性质，因此，应当纳入职工工资总额，不再纳入职工福利费管理。这与国家统计局关于企业工资总额组成的规定是一致的。 　　尚未实行货币化改革的，企业为职工提供的交通、住房、通讯待遇相关支出，如企业为职工提供的上下班班车、集体宿舍等相关费用，作为职工福利费管理。
请问该如何判断是否“实行货币化改革”，如果单位按每人每月 500 元现金发放交通补贴（未实行车改）应该在福利费还是在工资开支？

回答人：chenyiwei
回复 楼主 lwll 的帖子这种应当是国企财务管理制度方面的规定。似乎找不到一个对“货币化改革”的完整定义，从字面理解应当是指发放货币以取代原先以实物方式提供的福利。是否属于已经实行货币化改革的情况，建议向主管财政、国资管理部门和所属的国由集团公司确认。

回答人：chenyiwei
回复 藤椅 lwll 的帖子对这一块背景不是很熟悉，建议咨询财政、国资部门，也请有实务经验的网友谈谈看法，谢谢。